# 新版财务报表扫描版

提问人：19860208 时间：2014-09-03 09:15:24
新的应用指南中资产负债表 所有者权益下 为什么没有”其他权益工具“了呢？

回答人：chenyiwei
不排除是财政部会计司内部没有完全衔接好导致。因为金融工具准则和财务报表列报准则是由两个处分别负责的。